【裁判字號】    89,訴,7
【裁判日期】    891214
【裁判案由】    違反槍砲彈藥刀械管制條例等
【裁判全文】
臺灣新竹地方法院刑事判決                              八十九年度訴字第七號
    公  訴  人  臺灣新竹地方法院檢察署檢察官
    被      告  丙○○
    指定辯護人  本院公設辯護人林建和
右列被告因竊盜等案件，經檢察官提起公訴（八十八年度偵字第六九七三、七五三二
、七九八二號）及移送併案審理（八十九年度偵字第一二二六、四四一二號），本院
判決如左：
    主  文
丙○○連續踰越安全設備於夜間侵入住宅竊盜，處有期徒刑壹年；又連續收受贓物，
處有期徒刑陸月；又變造汽車駕駛執照，足以生損害於他人，處有期徒刑月，徐瑞
鴻汽車駕駛執照上「丙○○」照片壹幀沒收。應執行有期徒刑壹年捌月，徐瑞鴻汽車
駕駛執照上「丙○○」照片壹幀沒收。
丙○○被訴未經許可持有爆裂物部分，無罪。
    事  實
一、丙○○意圖為自己不法之所有，並基於竊盜之概括犯意，自民國八十八年九月初
    某日起至八十九年七月二十三日止，均單獨一人，或於日間、或於夜間，或踰越
    窗戶之安全設備，或徒手、或以自備鑰匙、或攜帶客觀上足供兇器使用之扳手，
    連續於附表所示之時間、地點、犯罪方法，先後七次竊取附表所示被害人所有、
    管有之動產，除附表編號二部分，為警當場查獲致未遂外，其餘犯行則於得手後
    ，供己所用。為警先後於八十八年九月十六日下午五時三十分許，在新竹縣新
    豐鄉十七鄰十三號前，查獲附表編號一所示懸掛ＲＫＥ─六八○號車牌、ＵＺＦ
    ─三六一號車身之機車一部；八十八年十一月七日凌晨一時五十分許，在新竹
    縣竹北市○○路五四二號旁空地，查獲其駕駛懸掛ＪＹ─○五二八號車牌、Ｒ三
    ─六○四三號車身之自小貨車一部，當場竊取附表編號二所示ＪＷ─二六七一號
    車牌，並扣得「鴨子」所有之扳手一支；八十九年二月十九日上午十時三十分
    許，經警借提訊問查獲附表編號三、四、五所示犯行；八十九年八月五日上午
    十時三十分許，在新竹市○○路○段四七○巷二號四樓，為警查獲附表編號六、
    七所示犯行，並扣得懸掛ＩＴＬ─三五八號車牌、ＭＧＤ─九八五號車身之機車
    一部。
二、丙○○另行起意，基於收受贓物之概括犯意，連續於八十八年八月底，在新竹縣
    新豐鄉十七鄰十三號，明知車號ＵＺＦ─三六一號機車為己○○（另案審理）所
    竊得之贓車，仍予以收受騎用，並換掛附表編號一所示之ＲＫＥ─六八○號車牌
    。復承前犯意，明知車號ＨＪＺ─八七九號機車為丑○○（另案審理）於八十八
    年九月十四日、在新竹縣新豐鄉○○街路旁所竊得之贓車，仍於八十八年九月十
    四日起至八十八年九月十六日間之某日，在新竹縣新豐鄉，予以收受騎用。再承
    前犯意，明知綽號「鴨子」之年籍不詳成年男子，於八十八年十一月六日所交付
    之懸掛ＪＹ─○五二八號車牌、Ｒ三─六○四三號車身之自小貨車一部，為來路
    不明之贓物，竟仍收受駕駛。為警先後於八十八年九月十六日下午五時三十分
    許，在新竹縣新豐鄉十七鄰十三號前，查獲懸掛ＲＫＥ─六八○號車牌、ＵＺＦ
    ─三六一號車身之機車一部，且丙○○與丑○○正在拆卸車號ＨＪＺ─八七九號
    機車之檔泥板、車牌等；八十八年十一月七日凌晨一時五十分許，在新竹縣竹
    北市○○路五四二號旁空地，查獲懸掛ＪＹ─○五二八號車牌、Ｒ三─六○四三
    號車身之自小貨車一部。
三、丙○○另行起意，意圖為自己不法所有，於八十八年十月初某日，在新竹縣新豐
    鄉十七鄰十三號房間內，將其女友己○○所遺留該處，係表兄徐瑞鴻之汽車駕駛
    執照正本，侵占入己，並以換貼照片之方式，變造該特種文書，足以生損害於徐
    瑞鴻。嗣於八十八年十月十七日上午十時三十分許，在新竹縣新豐鄉十七鄰十三
    號內，為警查獲該變造之汽車駕駛執照一枚。
四、案經新竹縣警察局竹北分局報請臺灣新竹地方法院檢察署檢察官偵查起訴；暨新
    竹市警察局、新竹縣警察局竹北分局報請臺灣新竹地方法院檢察署檢察官移送併
    案審理。
    理  由
壹、有罪部分：
一、訊據被告丙○○對於附表編號一至六所示時地，連續竊取被害人所有、管有動產
    之事實；另於事實二所載時地收受懸掛ＪＹ─○五二八號車牌、Ｒ三─六○四三
    號車身之自小貨車之贓車；復於事實三所載時地侵占徐瑞鴻所有汽車駕駛執照並
    加以變造等事實，於本院審理中坦承不諱。惟矢口否認於附表編號七所示時地竊
    取車牌、於事實二所載時地收受車號ＵＺＦ─三六一號、車號ＨＪＺ─八七九號
    機車等贓物，辯稱：伊竊取附表編號六所示之ＭＧＤ─九八五號之機車時，編號
    七所示之ＩＴＬ─三五八號車牌已懸掛在該機車上；又車號ＵＺＦ─三六一號機
    車係伊所竊取的，並非所收受之贓物；另伊只是幫忙丑○○拆卸車號ＨＪＺ─八
    七九號機車之檔泥板、車牌，並非收受贓車云云。經查：
  （一）被告上開自白之竊盜、收受贓物部分犯行，業經被害人辰○○、壬○○、子
        ○○、癸○○○、甲○○、卯○○、午○○於警訊中及被害人辛○○於警訊
        、本院指述遭竊情節綦詳，並有查扣之附表編號一所示懸掛ＲＫＥ─六八○
        號車牌、ＵＺＦ─三六一號車身之機車一部；懸掛ＪＹ─○五二八號車牌、
        Ｒ三─六○四三號車身之自小貨車一部；附表編號二所示ＪＷ─二六七一號
        車牌一面及被告所持用之扳手一支；懸掛ＩＴＬ─三五八號車牌、ＭＧＤ─
        九八五號車身之機車一部；換貼其照片之徐瑞鴻汽車駕駛執照影本在卷可資
        為證，參以被告於本院自承明知綽號「鴨子」之成年男子為竊盜慣犯等語，
        又其收受上開懸掛ＪＹ─○五二八號車牌、Ｒ三─六○四三號車身之自小貨
        車一部後，尚且於當晚隨即另竊取附表編號二所示ＪＷ─二六七一號車牌，
        欲加以換裝車牌之情，是認被告明知其所收受之小貨車為贓車。此外，復有
        上開被害人辰○○、壬○○、卯○○、午○○、甲○○出具之贓證認領保管
        單五紙、車籍作業系統─查詢認可資料一紙、車輛竊盜、車牌失竊資料個別
        查詢報表三紙在卷足憑，是認被告上開自白部分應與事實相符，堪足採信，
        本案此部分事證明確，應堪認定。
  （二）查，被告於附表編號七所示時地，竊取被害人丁○○所有、巳○○管有之Ｉ
        ＴＬ─三五八號車牌一面之事實，業據被告於警訊、偵訊中均自承不諱，其
        就竊取時間、地點、竊得財物供述相符，雖其就竊盜手段部分，警訊供述；
        以己有之螺絲起子竊取等語，嗣於偵訊中改稱：以手拆下車牌等語，仍不失
        其竊盜犯行之成立，且衡諸一般車牌係以螺絲固定之常情，認其於警訊中供
        述之情，較堪採信。此外，該車牌遭竊之事實，已據具被害人巳○○於警訊
        中指述歷歷，並有前開為警查獲之懸掛ＩＴＬ─三五八號車牌、ＭＧＤ─九
        八五號車身之機車一部可資佐證；及被害人巳○○出具之贓證認領保管單一
        紙、車輛竊盜、車牌失竊資料個別查詢報表一紙在卷足憑，益徵被告於警訊
        、偵訊之自白內容，應與事實相符，堪予採信。至其於本院翻異前詞，空言
        否認犯行，自難採信。
  （三）另車號ＵＺＦ─三六一號機車部分，已據被告於警訊（參八十八年度偵字第
        六九七三號第十一頁）、偵訊（參八十八年度偵字第六九七三號第一○五頁
        ）、本院於八十九年五月十九日調查中均供述：該車係證人己○○所竊取，
        伊明知贓車而收受騎用等語在卷可查，核與證人己○○迭於警訊、偵訊中均
        自承竊取該機車，並交付予知情之被告換掛ＲＫＥ─六八○號車牌後騎用等
        語（參八十八年度偵字第六九七三號第十四頁反面、第四十四頁）相符，佐
        以被害人寅○○於警訊中指述遭竊之情，並有其出具之贓證認領保管單一紙
        、車輛竊盜、車牌失竊資料個別查詢報表一紙在卷足憑，是認證人己○○竊
        車、被告收受贓物犯行，均堪認定。至證人己○○於本院八十九年八月三十
        一日訊問時，空言否認竊車犯行，已難置信，詎在場之被告附和其說，改稱
        該車號ＵＺＦ─三六一號機車為其所竊取等語，查被告與證人己○○為男女
        朋友關係，顯見其為迴護證人己○○而自白竊盜犯行，本院認該自白具有瑕
        疵，自不得以之為認定被告竊盜車號ＵＺＦ─三六一號機車之佐證，併此敘
        明。
  （四）再者，被告於事實二所載時地，收受丑○○所竊取之車號ＨＪＺ─八七九號
        機車贓物一節，業經被告於警訊自承不諱（參八十八年度偵字第六九七三號
        第十一頁反面），核與證人己○○、丑○○證述情節相符（參八十八年度偵
        字第六九七三號第十四頁、第十八頁），並經被害人乙○○於警訊中指述失
        竊之情在卷，且有其出具之贓證認領保管單一紙、車籍作業系統─查詢認可
        資料一紙附卷可稽，參以被告為警查獲時，其正在拆卸車號ＨＪＺ─八七九
        號機車之檔泥板、車牌，益徵被告明知該車為贓車，至為明顯，依上開事證
        ，堪認被告於警訊中之自白內容，應予採信。其於本院辯稱：伊只是幫忙丑
        ○○拆卸車號ＨＪＺ─八七九號機車之檔泥板、車牌云云，顯係事後飾卸之
        詞，無足為信。
  （五）綜上所述，被告上開竊盜、收受贓物犯行均堪予認定，自應依法予以論罪刑
        。
二、被告為事實一所載犯行部分，其為附表編號一、三所示犯行，係犯刑法第三百二
    十一條第一項第三款之攜帶兇器竊盜罪；其所為附表編號二所示犯行，係犯刑法
    第三百二十一條第二項、第一項第三款之攜帶兇器竊盜未遂罪；其所為附表編號
    四所示犯行，係犯刑法第三百二十一條第一項第二款之踰越安全設備竊盜罪；其
    所為附表編號五所示犯行，係犯刑法第三百二十一條第一項第一、二款之踰越安
    全設備於夜間侵入住宅竊盜罪；其所為附表編號六、七所示犯行，係犯刑法第三
    百二十條第一項竊盜罪。被告為事實二所載犯行部分，均係犯刑法第三百四十九
    條第一項之收受贓物罪。被告為事實三所載犯行部分，係犯刑法第三百三十七條
    之侵占離本人所持有之物罪、第二百十二條之變造特種文書罪。被告先後多次竊
    盜、收受贓物犯行，均時間緊接，手法雷同，各觸犯基本構成要件相同之罪名，
    顯係基於概括之犯意反覆為之，皆為連續犯，各依刑法第五十六條之規定，論以
    情節較重之連續踰越安全設備於夜間侵入住宅竊盜罪、連續收受贓物罪，並均加
    重其刑。其所犯侵占離本人所持有之物罪、變造特種文書罪之間，有方法結果之
    牽連關係，依刑法第五十五條之規定，應從較重之變造特種文書罪處斷。其所犯
    上開連續踰越安全設備於夜間侵入住宅竊盜罪、連續收受贓物罪、變造特種文書
    罪三罪之間，犯意各別，行為互殊，應予分論併罰。爰審酌被告不思以勞力賺取
    財物，其竊盜被害人財物之手段、次數、侵害被害人等財產法益；及其收受他人
    所竊取之贓物，無非助長竊風，又變造被害人之汽車駕駛執照，足生損害於被害
    人，暨其犯後態度等一切情狀，量處如主文所示之刑，並定其應執行之刑。
三、前開徐瑞鴻汽車駕駛執照上「丙○○」照片一幀，係屬被告所有、供犯變造特種
    文書罪所用之物，應依刑法第三十八條第一項第二款之規定，併予宣告沒收。另
    ，扣案之扳手一支，已據被告否認所有；而被告為附表編號一所持用之活動扳手
    一支、為附表編號三所持用之雙頭扳手一支、為附表編號七所持用之螺絲起子一
    支，均未據扣案，復查無證據足認尚存在，就此部分，均不併予宣告沒收，附此
    敘明。
四、公訴人雖僅就被告所為附表編號一、二之竊盜犯行提起公訴，惟因移送併案之附
    表編號三至六所示竊盜犯行與之有連續犯之裁判上一罪關係，有如前述，為起訴
    效力所及，本院應併予審酌。又，公訴人雖未就被告所為收受懸掛ＪＹ─○五二
    八號車牌、Ｒ三─六○四三號車身之自小貨車贓物部分提起公訴，惟因與本院論
    科之收受贓物罪間，有連續犯之裁判上一罪關係，為起訴效力所及，本院應併予
    審酌，附此敘明。
五、公訴意旨另以：被告於八十八年十月五日晚間十一時五十分許，在新竹縣竹北市
    ○○○路一七八號，夥同庚○○（另案審理）竊取戊○○所有之車號ＨＰＬ─三
三九號重型機車一部；復於八十八年十月二十八日晚間九時二十分許，在新竹縣
    湖口鄉南勢村一號之十二，竊取卯○○所有之車號ＪＹ─○五二八號車牌一面；
    再於八十八年十月二十九日上午十時許，在新竹市○○路三五巷，竊取午○○所
    有之車號Ｒ三─六○四三號車身之自小貨車一部，因認被告涉犯刑法第三百二十
    條第一項之竊盜罪。經查：
  （一）按犯罪事實應依證據認定之，無證據不得推定其犯罪事實，刑事訴訟法第一
        百五十四條定有規定。又認定不利於被告之事實，須依積極證據，苟積極證
        據不足為不利於被告事實之認定時，即應為被告有利之認定，更不必有何有
        力之證據，亦經最高法院著有判例（參見三十年上字第八一六號）。
  （二）訊據被告迭於警訊、偵審中均堅詞否認此部分犯行，辯稱：伊並未夥同庚○○竊取車號ＨＰＬ─三三九號重型機車，該車係警察在查獲地點外五十公尺
        之鴿舍所查扣，與伊無涉；另懸掛ＪＹ─○五二八號車牌、Ｒ三─六○四三
        車身之自小貨車一部，係伊向「鴨子」所借用，並非伊所竊取等語。查：就
        車號ＨＰＬ─三三九號重型機車部分，被告所辯上情，經本院隔離訊問證人
        庚○○後，核與證人庚○○證述情節相符；就ＪＹ─○五二八號車牌、Ｒ三
        ─六○四三號自小貨車部分，查被告於駕駛懸掛ＪＹ─○五二八號車牌、Ｒ
        三─六○四三號自小貨車當晚，尚須另行竊取附表編號二所示ＪＷ─二六七
        一號車牌，欲加以換裝車牌而為警當場查獲之情，堪認其係明知該小貨車為
        贓車，若謂該車牌、自小貨車係被告前所竊得之物，其毋須另費周章而為附
        表編號二之犯行，是認被告上開所辯，應非虛妄。此外，被害人戊○○、卯
        ○○、午○○僅於警訊中指述失竊之情，均非認定被告為竊賊盜犯行之直接
        佐證；復查無其他積極證據足認被告確為此部分竊盜犯行，揆諸上揭規定、
        判例說明，自屬不能證明被告犯罪，惟因公訴人認被告為此部分竊盜犯行與
        本院論科之附表編號一、二所示竊盜犯行間，有連續犯之裁判上一罪關係，
        本院爰不另為無罪之諭知，併此敘明。
貳、無罪部分：
一、公訴意旨另以：被告丙○○未經許可，於八十八年九月底起，在新竹縣新豐鄉十
    七鄰十三號，非法持有爆裂物一枚，因認被告涉犯槍砲彈藥刀械管制條例第第七
    條第四項之持有爆裂物罪。
二、按犯罪事實應依證據認定之，無證據不得推定其犯罪事實，又無法證明被告犯罪
    者，應諭知無罪之判決，刑事訴訟法第一百五十四條、第三百零一條第一項定有
    明文。又認定不利於被告之事實，須依積極證據，苟積極證據不足為不利於被告
    事實之認定時，即應為被告有利之認定，更不必有何有力之證據，亦經最高法院
    著有判例（參見三十年上字第八一六號）。
三、訊據被告堅詞否認持有爆裂物犯行，辯稱：伊不知該處有爆裂物等語。查，被告
    為警查獲地點之新竹縣新豐鄉十七鄰十三號，該處之屋主為許欽圳而非被告，有
    警訊筆錄在卷足憑，參以該爆裂物係在窗台外查扣，顯見查扣當時並非為被告所
    現實持有，再因該爆裂物業經遙控拆解，有內政部警政署刑事警察局鑑驗通知書
    在卷足按，已無法鑑驗其上是否確有被告持有該物之指紋等跡證，此外，復查無
    其他積極證據足認扣案爆裂物確係被告所持有，自不得因被告在現場之情，逕認
    其持有該爆裂物，揆諸上揭規定、判例說明，應就被告被訴持有爆裂物罪部分，
    諭知無罪之判決。
據上論斷，應依刑事訴訟法第二百九十九條第一項前段、第三百零一條第一項，刑法
第五十六條、第二百十二條、第三百二十一條第一項第一、二款、第三百三十七條、
第三百四十九條第一項、第五十五條、第五十一條第五款、第三十八條第一項第二款
，罰金罰鍰提高標準條例第一條前段，判決如主文。
本案經檢察官林李嘉到庭執行職務。
中      華      民      國    八十九    年     十二     月     十四     日
                                    臺灣新竹地方法院刑事第一庭
                                        法  官    黃  美  文
右正本證明與原本無異。
如不服本判決，應於判決送達後十日內向本院提出上訴狀( 應附繕本 )，上訴於
臺灣高等法院。
                                        書記官    饒  興  蘭
中      華      民      國    八十九    年     十二     月     十四     日
附錄：
刑法第二百一十二條
偽造、變造護照、旅券、免許證、特許證及關於品行、能力服務或其他相類之證書、
介紹書，足以生損害於公眾或他人者，處一年以下有期徒刑、拘役或三百元以下罰金
。
刑法第三百二十一條第一項
犯竊盜罪而有左列情形之一者，處六月以上五年以下有期徒刑：
一、於夜間侵入住宅或有人居住之建築物、船艦，或隱匿其內而犯之者。
二、毀越門扇、牆垣或其他安全設備而犯之者。
三、攜帶兇器而犯之者。
四、結夥三人以上而犯之者。
五、乘火災、水災或其他災害之際而犯之者。
六、在車站或埠頭而犯之者。
刑法第三百四十九條第一項
收受贓物者，處三年以下有期徒、拘役或五百元以下罰金。
附表：
┌──┬────┬──────┬──────────┬───┬────┐
│編號│時    間│地        點│方 法 及 所 得 財 物│被害人│所犯法條│
│    │        │            │                    │      │及備註  │
├──┼────┼──────┼──────────┼───┼────┤
│  一│八十八年│新竹縣新豐鄉│持己有、客觀上足供兇│辰○○│刑法第三│
│    │九月初某│新明巷路旁  │器使用之長約十五公分│      │百二十一│
│    │日      │            │活動扳手一支（未據扣│      │條第一項│
│    │        │            │案）竊取被害人之車號│      │第三款之│
│    │        │            │ＲＫＥ─六八○號車牌│      │攜帶兇器│
│    │        │            │一面（該車前於八十八│      │竊盜罪。│
│    │        │            │年三月底，在新竹縣竹│      │（起訴案│
│    │        │            │北市縣○○○街二一六│      │號：八十│
│    │        │            │號遭竊），得手後，懸│      │八年度偵│
│    │        │            │掛在其收受自女友徐千│      │字第六九│
│    │        │            │惠（另案審理）前所竊│      │七三號）│
│    │        │            │取之車號ＵＺＦ─三六│      │        │
│    │        │            │一號輕型機車之贓車上│      │        │
│    │        │            │。                  │      │        │
├──┼────┼──────┼──────────┼───┼────┤
│  二│八十八年│新竹縣竹北市│持綽號「鴨子」之年籍│中厚工│刑法第三│
│    │十一月七│中華路五四二│不詳成年男子所有之客│程有限│百二十一│
│    │日凌晨一│號旁空地    │觀上足供兇器使用之扳│公司所│條第二項│
│    │時五十分│            │手一支（已扣案，八十│有、傅│、第一項│
│    │許      │            │八年度保管字第二五○│文雄管│第三款之│
│    │        │            │八號），著手竊取被害│有    │攜帶兇器│
│    │        │      │人之ＪＷ─二六七一號│      │竊盜未遂│
│    │        │            │自小貨車車牌時，為警│      │罪。（起│
│    │        │            │當場查獲，致未得逞。│      │訴案號：│
│    │        │            │                    │      │八十八年│
│    │        │            │                    │      │度偵字第│
│    │        │            │                    │      │七九八二│
│    │        │            │                    │      │號）    │
├──┼────┼──────┼──────────┼───┼────┤
│  三│八十八年│新竹縣新豐鄉│持己有、客觀上足供兇│子○○│刑法第三│
│    │十月初某│坡頭村六鄰九│器使用之長約十公分雙│      │百二十一│
│    │日晚間十│五之七號之夜│頭扳手一支（未據扣案│      │條第一項│
│    │時許之夜│間無人居住之│），撬開雜貨店之鐵皮│      │第三款之│
│    │間      │鐵皮屋雜貨店│製牆壁接縫，入內竊取│      │攜帶兇器│
│    │        │            │被害人所有之香煙十條│      │竊盜罪。│
│    │    │            │、零錢、照相機（價值│      │（移送案│
│    │        │            │約新臺幣七千元），得│      │號：八十│
│    │        │            │手後，留供己用。    │      │九年度偵│
│    │        │            │                    │      │字第一二│
│    │        │            │                    │      │二六號）│
├──┼────┼──────┼──────────┼───┼────┤
│  四│八十八年│桃園縣新屋鄉│徒手拆下古式窗戶木條│馮羅糖│刑法第三│
│    │十月間某│後庄四號之現│，踰越窗戶之安全設備│妹    │百二十一│
│    │日之日間│無人居住四合│侵入該建築物（未據告│      │條第一項│
│    │        │院房屋內    │訴），竊取碗盤十個。│      │第二款之│
│    │        │            │                    │      │踰越安全│
│    │        │            │                    │      │設備竊盜│
│    │        │            │                    │      │罪（移送│
│    │        │            │                    │      │案號：同│
│    │        │            │                    │      │右）    │
├──┼────┼──────┼──────────┼───┼────┤
│  五│八十八年│新竹縣新豐鄉│徒手拉彎一樓右側窗戶│辛○○│刑法第三│
│    │十月二十│紅毛二八四號│外緣銅管，伸手打開未│      │百二十一│
│    │日晚間八│之一樓為鋁門│上鎖之窗戶，踰越該窗│      │條第一項│
│    │時許之夜│窗工廠、二樓│戶之安全設備，進入一│      │第一、二│
│    │間      │為住家之獨棟│樓鋁門窗工廠內竊取支│      │款之踰越│
│    │        │房屋內      │票二本、現金約新臺幣│      │安全設備│
│    │        │            │二萬元、印鑑章等物，│      │於夜間侵│
│    │        │            │再沿內部樓梯前往二樓│      │入住宅竊│
│    │        │            │之住宅，竊取房間內梳│      │盜罪（併│
│    │        │            │妝台上金飾一包。    │      │辦案號：│
│    │        │            │                    │      │同右）  │
├──┼────┼──────┼──────────┼───┼────┤
│  六│八十九年│新竹市振興里│見被害人之車號ＭＧＤ│甲○○│刑法第三│
│    │七月二十│興學街一○二│─九八五號機車之鑰匙│      │百二十條│
│    │一日上午│號前        │被遺留在車上，徒手以│      │第一項之│
│    │十時許  │            │該鑰匙啟動機車離去，│      │竊盜罪（│
│    │        │            │得手後，換掛編號七所│      │併辦案號│
│    │        │            │竊得之ＩＴＬ─三五八│      │：八十九│
│    │        │            │號車牌，供己騎用。  │      │年度偵字│
│    │        │            │                    │      │第四四一│
│    │        │            │                    │      │四號）  │
├──┼────┼──────┼──────────┼───┼────┤
│  七│八十九年│新竹縣竹北市│以己有螺絲起子一支（│丁○○│同右    │
│    │七月二十│大眉里往新豐│（未據扣案，無法認定│所有、│（併辦案│
│    │三日晚間│方向之路旁  │為兇器）竊取被害人之│巳○○│號：同右│
│    │六時許  │            │車號ＩＴＬ─三五八號│管有  │）      │
│    │        │            │機車之車牌一面，懸掛│      │        │
│    │        │            │在編號六之機車上。  │      │        │
└──┴────┴──────┴──────────┴───┴────┘


司法院資訊處製作；財團法人民間司法改革基金會備份。
